【裁判字號】    97,訴,2356
【裁判日期】    970905
【裁判案由】    毒品危害防制條例
【裁判全文】
臺灣板橋地方法院刑事判決              97年度訴字第2356號
公  訴  人  臺灣板橋地方法院檢察署檢察官
被      告  乙○○
                    （另案於臺灣臺北監獄臺北分監執行）
選任辯護人  鄭金溪律師（法律扶助基金會）
被      告  丙○○
選任辯護人  張寧洲律師（法律扶助基金會）
被      告  丁○○
                    送達地址.
選任辯護人  辛武律師
上列被告等因違反毒品危害防制條例案件，經檢察官提起公訴（
96年度偵字第7643號），本院判決如下：
    主  文
乙○○販賣第二級毒品，處有期徒刑柒年捌月，扣案之行動電話
壹支（含ＳＩＭ卡壹枚，門號：0000000000號）沒收
，販賣第二級毒品所得新臺幣伍仟元沒收，如全部或一部不能沒
收時，以其財產抵償之；又販賣第二級毒品，處有期徒刑柒年捌
月，扣案之行動電話壹支（含ＳＩＭ卡壹枚，門號：00000
00000號）沒收，販賣第二級毒品所得新臺幣伍仟元沒收，
如全部或一部不能沒收時，以其財產抵償之；應執行有期徒刑玖
年陸月，扣案之行動電話壹支（含ＳＩＭ卡壹枚，門號：000
0000000號）沒收，販賣第二級毒品所得新臺幣壹萬元沒
收，如全部或一部不能沒收時，以其財產抵償之。
丙○○販賣第二級毒品，處有期徒刑年捌月，扣案之行動電話
壹支（含ＳＩＭ卡壹枚，門號：0000000000號）沒收
，販賣第二級毒品所得新臺幣伍佰元沒收，如全部或一部不能沒
收時，以其財產抵償之；又販賣第二級毒品，處有期徒刑年捌
月，販賣第二級毒品所得新臺幣壹萬元沒收，如全部或一部不能
沒收時，以其財產抵償之；又販賣第二級毒品，處有期徒刑年
捌月，扣案之行動電話壹支（含ＳＩＭ卡壹枚，門號：0000
000000號）沒收，販賣第二級毒品所得新臺幣壹仟元沒收
，如全部或一部不能沒收時，以其財產抵償之；又共同販賣第三
級毒品未遂，處有期徒刑壹年陸月，扣案之行動電話壹支（含Ｓ
ＩＭ卡壹枚，門號：0000000000號）沒收；應執行有
期徒刑陸年，扣案之行動電話壹支（含ＳＩＭ卡壹枚，門號：0
000000000號）沒收，販賣第二級毒品所得新臺幣壹萬
壹仟伍佰元沒收，如全部或一部不能沒收時，以其財產抵償之。
丁○○幫助販賣第二級毒品，處有期徒刑貳年；緩刑伍年，緩刑
期間付保護管束；幫助販賣第二級毒品所得新臺幣壹仟元沒收，
如全部或一部不能沒收時，以其財產抵償之。
    事  實
一、乙○○於民國95年間，因違反毒品危害防制條例案件，經本
    院以95年度易字第1273號判決判處有期徒刑3 月，減為有期
    徒刑1 月又15日確定；於96年間，復因違反毒品危害防制條
    例案件，經臺灣臺北地方法院以96年度易字第1536號判決判
    處有期徒刑3 月確定；於同年間，又因違反毒品危害防制條
    例案件，經本院以96年度簡字第4243號判決判處有期徒刑4
    月，減為有期徒刑2 月確定；上開三罪刑，復經本院以97年
    度聲字第1768號裁定定應執行有期徒刑6 月確定（現送監執
    行中）。詎其猶不知悔改，且其與丙○○、丁○○等三人均
    明知甲基安非他命係毒品危害防制條例所列管之第二級毒品
    ，不得非法持有、運輸及販賣，仍分別為下列行為：
  (一)丙○○於96年3 月3 日上午某時許，因友人甲○○欲向其購
    買第二級毒品甲基安非他命，遂基於一次販入多量之第二級
    毒品甲基安非他命，再將部分甲基安非他命出售予他人以營
    利之意圖，於同日11時47分許，以其所有之行動電話（門號
    ：0000000000號）撥打乙○○之行動電話（門號：00000000
    00號），以新臺幣（下同）5,000 元之代價，向乙○○購買
    第二級毒品甲基安非他命，乙○○遂基於販賣第二級毒品以
    營利之犯意，於同日14時許，在臺北縣三重市○○路18號之
    萊爾福便利商店前之人行道上，以5,000 元之代價，販賣第
    二級毒品甲基安非他命1 包（數量約2 公克）予丙○○以牟
    利，丙○○即當場先交付2,500 元予乙○○，不久，再補足
    所欠之2,500 元予乙○○。而丙○○於購得上開第二級毒品
    甲基安非他命後，隨即基於販賣第二級毒品以營利之犯意，
    以上開行動電話撥打甲○○之行動電話（門號：0000000000
    號），聯繫甲○○，於同日下午二點多左右，在上址，以50
    0 元之代價，將前開所購得之一小部分第二級毒品甲基安非
    他命（數量不詳）販賣予甲○○以牟利。
  (二)丙○○為販賣第二級毒品甲基安非他命予他人，遂以介紹一
    人即支付1,000 元之報酬，委由友人丁○○代為介紹欲購買
    第二級毒品甲基安非他之人，而丁○○因貪圖丙○○所提供
    之1,000 元之利益，遂基於幫助丙○○販賣第二級毒品以營
    利之意圖，於96年3 月11日13時許，介紹綽號「小賴」而自
    稱「賴俊以」之真實姓名年籍不詳之成年男性友人，向丙○○購買第二級毒品甲基安非他命，丙○○即另行起意，基於
    販賣第二級毒品甲基安非他命以營利之犯意，在臺北縣蘆洲
    市成蘆橋旁之某「OK便利商店」旁，以10,000元之代價，將
    數量約3 公克之第二級毒品甲基安非他命販賣予該自稱「賴
    俊以」之成年男子，丙○○隨即支付1,000 元之報酬予丁○○。
  (三)丙○○於96年3 月12日上午某時許，因友人甲○○再度表示
    欲向其購買第二級毒品甲基安非他命，遂另行起意，基於販
    賣第二級毒品以營利之意圖，於同日6 時12分許，以其所有
    之行動電話（門號：0000000000號）撥打乙○○之行動電話
    （門號：0000000000號）向乙○○購買5,000 元之第二級毒
    品甲基安非他命，乙○○即基於販賣第二級毒品以營利之犯
    意，於翌日（即96年3 月13日）6 時許，在其位於臺北縣新
    莊市○○路附近之居所，收受丙○○所支付之5,000 元，而
    販賣第二級毒品甲基安非他命1 包（數量約2 公克）予丙○○以牟利。而丙○○於購得上開第二級毒品甲基安非他命後
    ，隨即基於販賣第二級毒品以營利之犯意，以上開行動電話
    撥打甲○○之行動電話（門號：0000000000號），聯繫甲○○後，即在臺北縣三重市○○路18號之萊爾富便利商店前之
    人行道上，以1,000 元之代價，將前開所購得之一小部分第
    二級毒品甲基安非他命（數量不詳）販賣予甲○○以牟利。
  (四)丙○○因綽號「阿祥」之真實姓名年籍不詳之成年男性友人
    表示有第三級毒品Ｋ他命可供販賣，遂與該綽號「阿祥」之
    成年男子共同基於販賣第三級毒品之犯意聯絡，由該綽號「
    阿祥」之人，於96年3 月28日某時許，在不詳地點，交付第
    三級毒品Ｋ他命13包（合計驗餘淨重10.510公克）予丙○○
    ，丙○○隨即於翌日（即96年3 月29日）19時許，以其所有
    之行動電話（門號：0000000000號），著手撥打電話向甲○○詢問是否有購買第三級毒品Ｋ他命之意願，並邀約甲○○
    至其位於臺北縣三重市○○路128 巷2 號12樓住處試用第三
    級毒品Ｋ他命，甲○○隨即前往丙○○之上揭住處，試用第
    三級毒品Ｋ他命，並決定向丙○○購買第三級毒品Ｋ他命，
    而丙○○尚未交付第三級毒品Ｋ他命時，其與甲○○即於同
    日19時10分許，在上址之樓下警衛室為警查獲而未遂，丙○○並帶同警員至上揭12樓之住處扣得前開第三級毒品Ｋ他命
    13包（合計驗餘淨重10.510公克）、其所有而供聯絡上開(一)
    、(三)所示販賣第二級毒品及(四)所示販賣第三級毒品未遂所用
    之行動電話1 支（含SIM 卡1 枚，門號：0000000000號）及
    供其施用二級毒品所用之甲基安非他命1 包（驗餘淨重0.10
    09公克）、吸食器1 個，而甲○○則於同日20時許，帶同警
    員至其停放於該路128 巷口之車號A5A-190 號重型機車之置
    物箱內，扣得其所有而供其施用第二級毒品所用之夾鍊袋3
    只及分裝勺1 支，而查悉上情後，復再循線於同日20時30分
    許，在臺北縣三重市○○街18巷7 號4 樓，查獲丁○○，扣
    得其所有而供其施用第二級毒品所用之甲基安非他命1 包（
    驗餘淨重0.0432公克）及行動電話1 支（含SIM 卡1 枚，門
    號0000000000號）（起訴書疏未敘明查獲丁○○之時地）；
    又於同日22時11分許，為警循線在臺北縣新莊市○○路502
    巷44號3 樓，查獲乙○○，並扣得乙○○所有而供聯繫前開
    (一)、(三)所示販賣第二級毒品所用之行動電話1 支（含SIM 卡
    1 枚，門號：0000000000號）。
二、案經臺北市政府警察局移送臺灣板橋地方法院檢察署檢察官
    偵查起訴。
    理  由
壹、證據能力：
    本案檢察官所引用之卷證資料（包含人證、文書證據及物證
    ），並無證據證明係公務員違背法定程序所取得，又被告以
    外之人於審判外之陳述，經核並無非出於自由意願而為陳述
    或遭違法取證及顯有不可信之情況，再卷內之文書證據，亦
    無刑事訴訟法第159 條之4 之顯有不可信之情況與不得作為
    證據之情形，且被告乙○○、丙○○、丁○○及渠等之辯護
    人迄本院言詞辯論終結前均未聲明異議，依刑事訴訟法第15
    9 條至159 條之5 之規定，均有證據能力，合先敘明。
貳、實體方面：
一、被告丙○○、蔡欣典部分：
    上揭被告丙○○如何於上開時、地，販賣第二級毒品甲基安
    非他命既遂3 次（2 次販賣予甲○○、1 次販賣予「賴俊以
    」）及販賣第三級毒品Ｋ他命未遂1 次，又被告丁○○如何
    幫助被告丙○○販賣第二級毒品甲基安非他命予「賴俊以」
    1 次等犯罪事實，業據被告丙○○、丁○○等二人於本院審
    理時坦承不諱（見本院卷第149 、150 、190 、191 頁），
    並經證人甲○○（即向被告丙○○購買第二級毒品之人）於
    警詢、偵查中證述明確（見偵查卷第41至43頁），且有查獲
    照片1 幀在卷可佐（見偵卷第46頁），此外，尚有被告丙○○所欲販賣之第三級毒品Ｋ他命13包（合計驗餘淨重10.510
    公克）、其所有而供聯絡上開(一)、(三)所示之販賣第二級毒品
    既遂及(四)所示之販賣第三級毒品未遂等犯行所用之行動電話
    1 支（含SIM 卡1 枚，門號：0000000000號）、被告乙○○
    所有而供聯繫前開(一)、(三)所示之販賣第二級毒品所用之行動
    電話1 支（含SIM 卡1 枚，門號：0000000000號）可資佐證
    ，而扣案之前開第三級毒品Ｋ他命白色粉末，經送請行政院
    衛生署管制藥品管理局鑑定：「檢出Ketamine（Ｋ他命）成
    分，驗餘數量：13包10.510公克」等情，有該局96年4 月25
    日管檢字第0960003937號鑑定書1 紙附卷可稽（見偵查卷第
    134 頁），足認被告丙○○、丁○○等二人前開不利於己之
    自白與事實相符。本案就被告丙○○、丁○○等二人部分，
    事證明確，渠等犯行均堪認定，應依法論科。
二、被告乙○○部分：
  (一)訊據被告乙○○矢口否認有何販賣第二級毒品之犯行，辯稱
    ：伊只有交付1 次甲基安非他命予丙○○，且該次係由伊與
    丙○○各出2,500 元合資，由伊出面向綽號「阿忠」之成年
    男子購買甲基安非他命，另一次丙○○雖有交付5,000 元予
    伊，委請伊代為購買甲基安非他命，惟伊將該筆5,000 元自
    行花用一空，未幫丙○○購買甲基安非他命，伊該次係要騙
    丙○○的錢云云。惟查：
  1.被告乙○○如何與事實一之(一)、(三)所示之時、地，販賣第二
    級毒品甲基安非他命予被告丙○○之犯罪事實，業據證人即
    共同被告丙○○於警詢及本院審理時供證明確，核與證人甲○○於警詢、偵查及本院審理時證述相符，且有被告乙○○
    所有而供聯繫前開(一)、(三)所示之販賣第二級毒品所用之行動
    電話1 支（含SIM 卡1 枚，門號：0000000000號）、被告丙○○所有而供聯絡上開(一)、(三)所示之販賣第二級毒品所用之
    行動電話1 支（含SIM 卡1 枚，門號：0000000000號）可資
    佐證，足見證人丙○○之供證確實信而有徵，堪以採信。
  2.被告乙○○雖否認有販賣第二級毒品以營利之犯行，然依被
    告乙○○於警詢時供稱：（問：你說沒有販賣毒品，但據丙○○於96年3 月30日在本大隊警詢筆錄稱，渠1 次於今〈96
    〉年3 月3 日下午2 點左右，在三重市○○路18號的萊爾富
    超商向你購買新臺幣〈以下同〉5,000 元安非他命，另外一
    次於3 月12日早上6 點許〈嗣經被告丙○○確認表示應係3
    月13日，而非12日〉，在新莊市○○路你的住處向你購買新
    臺幣〈以下同〉5,000 元安非他命，以上所說是否屬實？你
    作何說明、解釋？）實在。那是剛好坤典打給我、問我，我
    剛好有聯絡到綽號阿忠的朋友，然後幫坤典跑腿，2 次都是
    向阿忠拿5,000 元安非他命，再交給坤典，然後坤典會分一
    點安非他命（大約0.2 公克）。（問：據丙○○於96年3 月
    30日在本大隊警詢筆錄稱，渠另於3 月13日凌晨6 時許，至
    新莊市○○路你的住處向你購買安非他命，並再至三重市○○路18號的萊爾富超商交給渠朋友李肇揚〈應係甲○○之誤
    繕〉，以上所說是否屬實？你作何說明、解釋？）實在。還
    是幫坤典向阿忠拿5,000 元的安非他命，坤典也是分一點安
    非他命（大約2 公克）給我等語（見偵查卷第13頁），可知
    被告於警詢時，尚承認於96年3 月3 日、同年月13日，向綽
    號「阿忠」之人購買價值5,000 元之甲基安非他命，再交予
    被告丙○○2 次之情；惟被告乙○○於偵查中則翻詞改稱：
    丙○○是曾經打電話叫我幫他拿安非他命，但因為我聯絡不
    到上游阿忠，所以根本沒有任何交易云云（見偵查卷第169
    頁），嗣於本院審理時，因被告丙○○堅詞證稱確有向其購
    買甲基安非他命，始又翻詞改稱：我只有交付過一次安非他
    命給丙○○，那次是丙○○說他要出2,500 元拿安非他命，
    而我自己也出2,500 元，再由我向阿忠拿5,000 元的安非他
    命，我在把其中的一半安非他命倒給丙○○，但是時間我忘
    記了，另外之後沒有多久，還有一次，丙○○說要跟我拿5,
    000 元的安非他命，但是我只有拿一部分錢去拿安非他命，
    然後自己用掉，其他的錢也被我花掉了，也就是這一次我沒
    有幫丙○○拿安非他命云云（見本院卷第135 頁），可知被
    告於偵查及本院審理時翻詞所為之辯解，一度改稱從未交付
    第二級毒品甲基安非他命予被告丙○○，旋又改稱曾與被告
    丙○○合資購買第二級毒品甲基安非他命1 次，前後所稱情
    節炯然迥然不一，是其所辯是否屬實，顯非無疑，實難採信
    。而觀諸被告於警詢時所稱交付甲基安非他命予被告丙○○
    之時間、地點及價格等細節，與被告丙○○所證情節（詳見
    下述）大致相合，而按諸經驗法則，案發時之供述，較少權
    衡利害得失，較之事後翻異之詞，自較可信，足見被告乙○○確有於前開時、地，2 次交付價值5,000 元之甲基安非他
    命予被告丙○○。
  3.被告乙○○又辯稱：伊於警詢時之陳述，係警察先打好筆錄
    內容，要伊照唸，伊當時只想要早點回家云云，惟觀諸被告
    乙○○之警詢筆錄內容，固記載被告乙○○坦承受被告丙○○之委託，代為向綽號「阿忠」之人購買價值5,000 元之甲
    基安非他命2 次之情，惟其上亦明確記載被告乙○○否認有
    何販賣第二級毒品之犯意，此有該份警詢筆錄附卷可稽（見
    偵查卷第13頁），苟查獲被告之警員欲誣陷被告犯行，應係
    要求被告照唸坦承販賣毒品之警詢筆錄，始符常情，何以本
    案查獲被告警員竟事先繕打被告乙○○否認犯行之警詢筆錄
    ，再要求被告乙○○照唸，在在足徵被告乙○○此項辯稱，
    顯與常情至屬相悖，難以採信。再者，本院依職權勘驗被告
    乙○○警詢筆錄之錄音內容可知：該次警詢筆錄之製作，係
    全程連續錄音，期間並無中斷，並採一問一答方式進行，且
    由另一位警員負責打字記錄，問答之間均夾雜有打字聲音，
    及停等打字之時間，背景聲音有電話響鈴聲音、接聽電話交
    談聲音、吃東西之聲響及其他人聊天等聲音，錄音內容清晰
    ；且全部錄音過程中，警員之詢問態度平和、語調正常，被
    告乙○○回答之語氣亦呈平穩、正常、神智清晰、意識正常
    ，足以瞭解警員詢問之內容，並針對問題加以答覆，除部分
    被告乙○○所回答之內容與筆錄之記載完全相同外（此部分
    均與被訴之本案販賣第二級毒品犯行無關），其餘部分均係
    記載被告回答內容之要旨，且被告回答之內容係使用一般口
    語，並無逐字照唸筆錄之情形等情，有本院97年6 月23日勘
    驗筆錄存卷可參，足認被告乙○○該次警詢筆錄係基於自由
    意思而為陳述，並無照唸筆錄之情形，是被告乙○○上開所
    辯，顯係事後圖卸之詞，無可採信。
  4.被告乙○○雖於本院審理時辯稱：並未販賣甲基安他命予丙○○，而係合資購買，且次數僅1 次云云，然觀諸證人即共
    同被告丙○○於警詢時證稱：（問：你所吸食的安非他命係
    向何人購買？共購買過幾次？每次購買代價為何？）我是向
    綽號「阿弟仔」本名乙○○購買安非他命。我向他購買過2
    次。每次代價都是新臺幣5,000 至6,000 元不等，向綽號「
    阿弟仔」本名乙○○購買。我第1 次是在96年3 月3 日下午
    大概2 點左右，在臺北縣三重市○○路18號的萊爾富便利商
    店前所購買。當時是以新臺幣5,000 元向乙○○所購買。因
    為我當時身上現金不夠我是以一半現金一半用欠向乙○○購
    買。第2 次96年3 月12日（嗣經被告丙○○於本院審理時確
    認表示應係3 月13日，而非12日）早上6 點許，在臺北縣新
    莊市○○路乙○○所居住的地方（正確地址無法確定）購買
    。當時我是以新臺幣5,000 元現金購買，向乙○○購買。…
    …我都是撥打乙○○的電話0000000000號行動電話與他聯繫
    。（我目前使用的行動電話號碼為）0000000000號等語（見
    偵查卷第22至24頁），並於本院審理時具結證稱：（問：你
    在96年3 月3 日、96年3 月13日這2 次跟乙○○買安非他命
    如何算價錢？）就1 公克安非他命2,500 元，這2 次都是同
    樣的算法。……（問：96年3 月3 日下午2 時，在臺北縣三
    重市○○路18號的萊爾富便利商店，跟乙○○買了多少錢的
    安非他命？）伍仟元，乙○○就交給我2 公克的安非他命。
    ……因為我常常跟乙○○拿安非他命，有時候用欠的，之後
    再拿錢給乙○○。（問：96年3 月3 日這一次，你買安非他
    命，乙○○是否親自拿給你？）是的。……（問：在96年3
    月13日這一次，你是否有跟乙○○買安非他命？）有，地點
    是在新莊市○○路乙○○的家裡，這是乙○○跟他女朋友同
    居的地方，這次我是買伍仟元安非他命，也是買2 公克，乙○○拿給我1 包用夾鏈袋裝的安非他命，……這次的安非他
    命也是乙○○親手拿給我的。（問：乙○○交付安非他命給
    你，你跟乙○○拿安非他命，你的意思是要跟他買安非他命
    還是什麼意思？）我是要跟乙○○買安非他命。……（問：
    96年3 月13日上午6 時，你在警詢中第一次是說是在96年3
    月12日上午6 時，向被告乙○○購買5,000 元的安非他命，
    後來在同一次警詢中，你又更正為是96年3 月13日上午6 時
    ，則就此部分的交易時間為何？）應該是96年3 月13日上午
    6 時才對。（問：就96年3 月13日這次，你說你到乙○○位
    於新莊市○○路的住處，向他購買安非他命，你有看到乙○○從他家裡何處拿安非他命？）是，是從乙○○房間的電腦
    桌上拿的，當時乙○○的電腦桌上還有其他的安非他命，安
    非他命的數量還滿多，乙○○當時是桌上1 大包安非他命，
    他用電子磅秤秤2 公克的安非他命，裝在夾鏈袋裡面拿給我
    。（問：96年3 月13日這次交易，你有先跟乙○○通電話說
    ，你要到他家去買安非他命嗎？）有，是在96年3 月12日通
    過電話，也就是審判長剛才提示的通訊譯文中的96年3 月12
    日的通話部分。（問：96年3 月3 日這次，你與乙○○交易
    ，你與他通完電話多久，你們二人就在臺北縣三重市○○路
    18號的萊爾富便利商店見面交易？）這個便利商店就在我家
    樓下，也就是在我與乙○○通完上開譯文中13點48分電話沒
    有多久，乙○○就來這個便利商店，不過，在11點47分，我
    們在電話中就已經約好，當天下午2 點碰面。（問：在萊爾
    富便利商店交易這次，你們是在萊爾富便利商店外面還是裡
    面？）是在外面人行道，是乙○○先拿給我安非他命，我再
    拿現金2,500 元給乙○○，另外2, 500元先欠，乙○○拿給
    我用夾鏈袋裝的安非他命，外面沒有在包裝。（問：你有跟
    乙○○用合資的方式，就是你出一部分的錢，乙○○出一部
    分的錢，然後再由乙○○出面向他人購買後，再分給你安非
    他命？）沒有，都是我直接向乙○○購買安非他命等詞（見
    本院卷第135 至138 、140 、141 頁），可知被告丙○○已
    明確指稱：以5,000 元之代價，向被告乙○○購買甲基安非
    他命2 次等情，且此亦核與被告乙○○於警詢時供稱：曾2
    次幫丙○○向綽號「阿忠」之人購買5,000 元之甲基安非他
    命，再交予丙○○之情大致相符，足見被告乙○○確有於上
    開時、地，2 次販賣價值各為5,000 元之第二級毒品甲基安
    非他命予被告丙○○之情無疑。再參以被告乙○○與丙○○
    所使用之行動電話雙向通聯譯文，被告乙○○曾於電話中向
    被告丙○○稱：「重點是我要先回帳」之語（見偵查卷第15
    8 頁），而被告丙○○亦曾於電話中向被告乙○○稱：「你
    給的不足。差0.15（公克）」等語（見偵查卷第159 頁），
    衡諸常情，苟被告乙○○係與被告丙○○合資購買毒品，何
    以被告陳智偉竟向被告丙○○表示有所謂「回帳」之必要？
    又何以被告丙○○事後會向被告乙○○抱怨前所交付之甲基
    安非他命重量不足？在在足徵被告乙○○確有販賣第二級毒
    品以營利之犯行灼然甚明，是被告乙○○空言否認犯行，殊
    難採信。
  (二)綜上所述，被告乙○○所辯，均係圖卸之詞，不足採信。本
    案事證明確，被告乙○○犯行堪以認定，應依法論科。
三、論罪科刑：
  (一)甲基安非他命、Ｋ他命分別係毒品危害防制條例第2 條第2
    項第2 款、第3 所規定之第二級毒品、第三級毒品。是核被
    告乙○○2 次販賣第二級毒品既遂之行為，係犯2 次同條例
    第4 條第2 項之販賣第二級毒品（既遂）罪；被告丙○○3
    次販賣第二級毒品既遂及1 次販賣第三級毒者未遂等行為，
    係犯3 次同條例第4 條第2 項之販賣第二級毒品（既遂）罪
    及1 次同條例第6 項、第3 項之販賣第三級毒品未遂罪；被
    告丁○○介紹友人「賴俊以」向被告丙○○購買第二級毒品
    之行為，係犯刑法第30條第1 項前段、毒品危害防制條例第
    4 條第2 項之幫助販賣第二級毒品（既遂）罪。
  (二)被告乙○○販賣第二級毒品前持有之低度行為及被告丙○○
    販賣第二級毒品、第三級毒品前持有之低度行為，分別為其
    販賣之高度行為所吸收，均不另論罪。
  (三)被告丙○○與綽號「阿祥」之成年男子間，就事實一之(四)所
    示之販賣第三級毒品未遂之犯行，有犯意聯絡及行為分擔，
    為共同正犯。
  (四)被告丁○○基於幫助之犯意而為非屬販賣第二級毒品犯行之
    構成要件行為，為幫助犯，爰依刑法第30條第2 項之規定，
    按正犯之刑減輕之。
  (五)被告丙○○就事實一之(四)所示之犯行，已著手而為販賣第三
    級毒品之犯罪行為之實行，然尚未販出，即為警員查獲而不
    遂，為未遂犯，應依刑法第25條第2 項之規定，按既遂犯之
    刑度減輕其刑。
  (六)被告丙○○3 次販賣第二級毒品既遂、1 次販賣第三級毒品
    未遂及被告丁○○幫助販賣第二級毒品既遂1 次等犯行固值
    非難，惟其動機、目的僅係為獲得微利，渠等本身並未因前
    開販賣及幫助販賣行為而獲有重大利益，且被告丙○○3 次
    販賣第二級毒品甲基安非他命既遂及販賣第三級毒品Ｋ他命
    之數量均非甚鉅，與一般通常情形之販賣毒品係為求鉅額獲
    利或查獲之毒品多達數百、數千公克之情形有別，是觀之被
    告丙○○、丁○○等二人之犯罪情節尚屬輕微，渠等因一時
    失慮致肇犯行，犯後又坦承犯行，深具悔意，而被告丙○○
    所犯之販賣第二級毒品（既遂）罪3 次、被告丁○○所犯之
    幫助販賣第二級毒品（既遂）罪部分，販賣第二級毒品罪之
    法定本刑為無期徒刑或7 年以上有期徒刑，得併科新臺幣70
    0 萬元以下罰金，被告丁○○雖依刑法第30條第2 項幫助犯
    之規定，就無期徒刑部分減為20年以下15年以上有期徒刑，
    就有期徒刑及罰金部分減輕其刑二分之一；再被告丙○○所
    犯之販賣第三級毒品罪之法定本刑為5 年以上有期徒刑，得
    併科新臺幣500 萬元以下罰金，經依刑法第25條第2 項未遂
    犯之規定減輕其刑二分之一，與渠等犯罪情節相較，仍屬情
    輕法重，客觀上足以引起一般同情，顯有堪資憫恕之處，本
    院認縱處以法定最低刑度猶嫌過重，爰就被告丙○○所犯之
    3 次販賣第二級毒品（既遂）罪，依刑法第59之規定，減輕
    其刑，再就被告丙○○所犯之販賣第三級毒品未遂罪及被告
    丁○○所犯販賣第二級毒品（既遂）罪部分，依刑法第59條
    之規定，遞減輕其刑。
  (七)被告乙○○所犯上開二罪、被告丙○○所犯前揭四罪間，時
    間分別相隔有數日之久，並非緊接所為，且地點不同，顯見
    犯意各別，所犯罪名互異，應分論併罰，檢察官認被告乙○○、丙○○等二人均係基於販賣第二級毒品之接續犯意而為
    上開犯行，所為均屬接續犯，尚有誤會。
  (八)爰審酌被告乙○○有如前開事實一前段所示之犯罪科刑紀錄
    ，有臺灣高等法院被告前案紀錄表存卷可佐，素行不佳，及
    其販賣第二級毒品既遂2 次、被告丙○○販賣第二級毒品既
    遂3 次、販賣第三級毒品未遂1 次，又被告丁○○因一時貪
    念而幫助被告丙○○販賣第二級毒品既遂1 次等犯行，對社
    會秩序所生危害程度，兼衡其三人之犯罪動機、目的、被告
    乙○○犯罪後否認犯行，被告丙○○、丁○○等二人犯罪後
    均坦承犯行，已知悔悟等一切情狀，分別量處如主文所示之
    刑，並就被告乙○○、丙○○等二人部分合併定其應執行刑
    ，以資懲儆。
四、緩刑部分：
    查被告丁○○前未曾因故意犯罪受有期徒刑以上刑之宣告，
    有臺灣高等法院被告前案紀錄表佐卷可考，其因一時失慮致
    罹刑典，然已坦承犯行，知所悔悟，經此偵審教訓，當知所
    警惕，而無再犯之虞，本院認所宣告之刑以暫不執行為適當
    ，併依刑法第74條第1 項第1 款之規定，宣告緩刑5 年，用
    啟自新。又被告丁○○所為幫助販賣第二級毒品既遂之行為
    已危害社會秩序，為確實使被告有正確之法律觀念並提供必
    要之協助及督促，認有加以追蹤觀護之必要，併依刑法第93
    條第1 項之規定，宣告緩刑期間付保護管束，俾由地方法院
    檢察署之觀護人予以適當之督促，並發揮附條件緩刑制度之
    立意，以觀後效。
五、沒收部分：
  (一)按依毒品危害防制條例第18條第1 項前段之規定，應予沒收
    銷燬之毒品，以經查獲之第一、二級毒品為限。又毒品依其
    成癮性、濫用性及對社會危害性，共分為四級，上開條例並
    就製造、運輸、販賣、意圖販賣而持有、以非法方法使人施
    用、引誘他人施用及轉讓不同品項之毒品等行為，分別定其
    處罰。至施用或持有第三、四級毒品，因其可罰性較低，故
    未設處罰之規定，僅就施用及持有第一、二級毒品科以刑罰
    。然鑑於第三、四級毒品均係管制藥品，特於同條例第11條
    之1 明定無正當理由，不得擅自持有；第18條第1 項後段復
    規定查獲之第三、四級毒品，無正當理由而擅自持有者，沒
    入銷燬之。從而，依同條例第18條第1 項後段應沒入銷燬之
    毒品，專指查獲施用或持有之第三、四級毒品而言；倘係查
    獲製造、運輸、販賣、意圖販賣而持有、以非法方法使人施
    用、引誘他人施用或轉讓第三、四級毒品，既屬同條例相關
    法條明文規定處罰之犯罪行為，即非該條項應依行政程序沒
    入銷燬之範圍。又同條例第19條第1 項所定「供犯罪所用或
    因犯罪所得之物」，係指犯第4 條至第9 條、第12條、第13
    條或第14條第1 項、第2 項之罪所用或所得之物，不包括毒
    品本身在內，是尚不得援用此項規定為第三、四級毒品之沒
    收依據。再同條例對於查獲之製造、運輸、販賣、意圖販賣
    而持有、以非法方法使人施用、引誘他人施用及轉讓第三、
    四級毒品之沒收，並無特別規定，如其行為已構成犯罪，則
    該毒品即屬不受法律保護之違禁物，應回歸刑法之適用，依
    刑法第38條第1 項第款之規定沒收之，始為適法（最高法院
    96年度臺上字第89號判決要旨參照）。扣案之第三級毒品Ｋ
    他命13包（合計驗餘淨重10.510公克），係查獲之第三級毒
    品，揆諸前揭說明，該毒品既均屬構成犯罪行為標的之違禁
    物，併依刑法第38條第1 項第1 款之規定，宣告沒收。
  (二)又包裝前開第三級毒品Ｋ他命之外包裝袋13只，具有防止毒
    品裸露、逸出、防潮之功用，並便於收納，可與毒品分離，
    乃係共犯「阿祥」所有而供其與被告丙○○販賣第三級毒品
    所用之物，業據被告供明在卷，併依毒品危害防制條例第19
    條第1 項前段之規定，宣告沒收。
  (三)另被告乙○○販賣第二級毒品所得之5,000 元、5,000 元（
    合計10,000元），被告丙○○販賣第二級毒品所得之500 元
    、10,000元、1,000 元（合計11,500元），被告丁○○幫助
    販賣第二級毒品所得之1,000 元，雖均未扣案，仍應依毒品
    危害防制條例第19條第1 項之規定，併予宣告沒收，如全部
    或一部不能沒收時，以其財產抵償之。再扣案之被告乙○○
    、丙○○所持有之行動電話各1 支，分別係被告乙○○所有
    而供犯事實一之(一)、(三)所示之犯行所用之物或被告丙○○所
    有而供犯事實一之(一)、(三)、(四)所示之犯行所用之物，業據渠
    等供明在卷，併依刑法第38條第1 項第2 款之規定，宣告沒
    收。
  (四)至扣案之被告丙○○所有而供其施用二級毒品所用之甲基安
    非他命1 包（驗餘淨重0.1009公克）及吸食器1 個，證人甲○○所有而供其施用第二級毒品所用之夾鍊袋3 只及分裝勺
    1 支，被告丁○○所有而供其施用第二級毒品所用之甲基安
    非他命1 包（驗餘淨重0.0432公克），乃係被告丙○○、證
    人甲○○、丁○○所有而分別供其施用第二級毒品所用之物
    ，又扣案之被告丁○○所持有之行動電話1 支（含SIM 卡1
    枚，門號0000000000號），雖係被告丁○○所有，然與本案
    犯罪事實無關，均無於本案併予宣告沒收之必要，末此敘明
    。
據上論斷，應依刑事訴訟法第299 條第1 項前段，毒品危害防制
條例第4 條第2 項、第3 項、第6 項、第19條第1 項，刑法第11
條前段、第28條、第25條第2 項、第30條第1 項前段、第2 項、
第59條、第51條第5 款、第38條第1 項第1 款、第2 款、第74
條第1 項第1 款、第93條第1 項，判決如主文。
本案經檢察官王家春到庭執行職務。
中    華    民    國    97    年    9     月    5     日
                  刑事第十七庭  審判長法  官  許必奇
                                      法  官  陳明偉
                                      法  官  鄧雅心
以上正本證明與原本無異。
如不服本判決應於送達後10日內向本院提出上訴狀。
                                      書記官  王小芬
中    華    民    國    97    年    9     月    5     日
附錄本案論罪科刑法條
毒品危害防制條例第四條
製造、運輸、販賣第一級毒品者，處死刑或無期徒刑；處無期徒
刑者，得併科新臺幣一千萬元以下罰金。
製造、運輸、販賣第二級毒品者，處無期徒刑或七年以上有期徒
刑，得併科新臺幣七百萬元以下罰金。
製造、運輸、販賣第三級毒品者，處五年以上有期徒刑，得併科
新臺幣五百萬元以下罰金。
製造、運輸、販賣第四級毒品者，處三年以上十年以下有期徒刑
，得併科新臺幣三百萬元以下罰金。
製造、運輸、販賣專供製造或施用毒品之器具者，處一年以上七
年以下有期徒刑，得併科新臺幣一百萬元以下罰金。
前五項之未遂犯罰之。


司法院資訊處製作；財團法人民間司法改革基金會備份。
